【裁判字號】    89,訴,470
【裁判日期】    900710
【裁判案由】    違反毒品危害防制條例
【裁判全文】
臺灣新竹地方法院刑事判決                          八十九年度訴字第四七號
    公  訴  人  臺灣新竹地方法院檢察署檢察官
    被      告  甲○○
右列被告因違反毒品危害防制條例案件，經檢察官提起公訴（八十九年度偵字第四三
二八號），本院判決如左：
    主  文
甲○○轉讓第二級毒品，處有期徒刑捌月。
扣案之第二級毒品安非他命壹包（驗後淨重零點壹柒伍肆公克）沒收銷燬。
    事  實
一、甲○○於民國八十九年七月二十八日晚上八時至九時許，在其位於新竹縣橫山鄉
    ○○村○○鄰○○路○段一一○號之住處房間中，無償轉讓第二級毒品安非他命
    微量，供其堂妹乙○○施用（另案經觀察勒戒後認無施用傾向，已經不起訴處分
    確定），嗣於同年七月三十一日上午十一時三十分許，為警於其上開住處之房間
    內，當場查獲甲○○手持供自己吸食之第二級毒品安非他命一小包（淨重○點二
    二三三公克，驗後淨重○點一七五四公克）及吸食器一組。
二、案經新竹縣警察局橫山分局報告臺灣新竹地方法院檢察署檢察官偵查起訴。
    理  由
一、訊據被告對於右揭事實中，曾與證人乙○○於八十九年七月二十八日晚上八時至
    九時間在其上開住處一同施用安非他命及為警扣得之第二級毒品安非他命一小包
    （淨重○點二二三三公克，驗後淨重○點一七五四公克）與吸食器一組均為其所
    有等情固不諱言，惟矢口否認有轉讓第二級毒品安非他命給乙○○施用等情，辯
    稱：是乙○○看到他在吸安非他命，也說要吸，他不肯給她吸，但是趁他不在房
    間時，乙○○就自己拿去吸，而安非他命是劉玉章（住址不詳）提供給乙○○吸
    食的云云。然查，右開事實，業據證人乙○○於警訊及偵訊中證述：八十九年七
    月二十八日晚上八、九點左右，我在被告家施用安非他命，安非他命是我向被告
    免費要來的，當時沒有第三人在場等情相符，且被告於警訊時亦自承：乙○○在
    八十九年七月二十八日當天晚上吸食的安非他命是劉玉章所提供，但係經由他把
    安非他命交給乙○○吸食等語（參偵查卷第五頁）相合，而證人乙○○係被告之
    親堂妹，其自無誣陷被告之理，其所言應可採信。次查，證人乙○○前未曾有施
用毒品之前科，八十九年七月二十八日當日為其第一次施用安非他命，經本院以
    八十九年度毒聲字第一九五二號裁定送觀察勒戒後，認無繼續施用毒品之傾向，
    此有臺灣高等法院被告全國前案紀錄表、臺灣新竹地方法院法務部在監在押資料
    表在卷可憑，足認證人乙○○斯時所施用者，應確係第二級毒品安非他命，且其
    當時應尚無施用毒品之癮性，其證稱毒品來源係由他人所提供者等語，亦堪採信
    ；又施用所需之第二級毒品安非他命數量通常甚微，極易收藏，乙○○既曾要求
    被告轉讓第二級毒品安非他命予其施用，若被告拒絕轉讓第二級毒品安非他命予
    其施用，自當將安非他命藏於乙○○不易發覺之處，而證人乙○○亦應無強行施
    用之必要與可能，故即便認係乙○○自行拿取安非他命施用，被告將第二級毒品
    安非他命置於乙○○易於拿取之處，亦具有轉讓之不作為容認故意。是以被告所
    辯均為事後飾卸之詞，不足採信，本件事證明確，被告甲○○轉讓第二級毒品安
    非他命予乙○○之犯行堪以認定，依法應予論科。另被告聲請再行傳訊證人乙○
    ○，惟乙○○現已不知去向，經本院多次合法傳喚、拘提，均未到庭，且乙○○
    已於警訊、偵查中證述明確，核無再行傳訊之必要，併此敘明。
二、按第二級毒品安非他命為毒品危害防制條例第二條第一項第二款之毒品；次按毒
    品危害防制條例第八條禁止轉讓毒品罪之立法意旨係為防止擴大毒品之流通性，
    進而危害國民之身心健康，是該條所稱之「轉讓」，以行為人將其所持有之毒品
    ，無償讓與他人為要件，至於行為人所轉讓之毒品，究竟為誰所有，則非所問。
    核被告甲○○所為，係違反毒品危害防制條例第八條第二項之轉讓第二級毒品罪
    。其持有第二級毒品之低度行為，應為其轉讓第二級毒品之高度行為所吸收，不
    另論罪。爰審酌被告素行不佳，犯罪後猶仍飾詞狡辯，尚無悔意等一切情狀，量
    處如主文所示之刑。
三、至於扣案之白色粉末，經本院送往憲兵司令部刑事鑑識中心以氣相層析質譜分析
    法鑑驗之結果，確為第二級毒品安非他命，此有憲兵司令部刑事鑑識中心九十年
    四月二十三日（九○）綱得字第○五四六五號鑑驗通知書一份附於本院卷內可按
    ，上開扣案之第二級毒品安非他命淨重○點二二三三公克，經送鑑驗取樣○點○
    四七九公克後，尚餘○點一七五四公克，係違禁物，不問屬於犯人與否，均應依
    毒品危害防制條例第十八條第一項前段之規定宣告沒收銷燬。至於另扣得之吸食
    器一組，雖為被告所有供其施用毒品所用之物，惟與本件轉讓毒品無關，爰不予
    宣告沒收，併此敘明。
四、據上論斷，應依刑事訴訟法第二百九十九條第一項前段，毒品危害防制條例第八
    條第二項、第十八條第一項前段，判決如主文。
本案經檢察官吳金棟庭執行職務。
中      華      民      國      九十      年      七      月      十    日
                                    臺灣新竹地方法院刑事第一庭
                                        法  官  遲中慧
右正本證明與原本無異。
如不服本判決，應於判決送達後十日內向本院提出上訴狀( 應附繕本 )，上訴於
臺灣高等法院。
                                        書記官  龔柏萃
中      華      民      國      九十      年      七      月      十    日
附錄本案論罪科刑法條全文：毒品危害防制條例第八條第二項
轉讓第二級毒品者，處六月以上五年以下有期徒刑，得併科新台幣七十萬
元以下罰金。


司法院資訊處製作；財團法人民間司法改革基金會備份。
